【裁判字號】    94,交聲,574
【裁判日期】    950125
【裁判案由】    聲明異議
【裁判全文】
臺灣臺中地方法院交通事件裁定         94年度交聲字第574號
原處分機關  交通部公路總局臺中區監理所
異  議  人
即受處分人  甲○○
代  理  人  羅文宗
上列受處分人因違反道路交通管理處罰條例案件，對於交通部公
路總局臺中區監理所民國九十四年八月五日所為之處分（中監違
字第裁六○─Ｇ00000000－0、六○─Ｇ000000
00－0、六○─ＺＡ0000000－0號裁決書），聲明異
議，本院裁定如下：
    主  文
異議均駁回。
    理  由
一、按汽車駕駛人，行車速度超過規定之最高時速者，處新臺幣
    （下同）一千二百元以上二千四百元以下罰鍰；汽車行駛於
    高速公路或設站管制之道路，而不遵管制之規定者，處汽車
    駕駛人三千元以上六千元以下罰鍰，道路交通管理處罰條例
    第四十條第一項、第三十三條第一項分別定有明文。
二、本件聲明異議意旨略以：異議人迄今仍未收到中市警交字第
    Ｇ00000000號舉發違反道路交通管理事件通知單，
    此由臺中市警察局中市警交字第○九四○○四六四二一號函
    可證，可知其既未合法送達，即不應對聲明人進行裁處。異
    議人承認有違規事實，但是應該已經繳清罰鍰，爰聲明異議
    云云。
三、經查：本件受處分人甲○○對於第ＺＡ0000000號、
    第Ｇ00000000號及第Ｇ00000000號舉發違
    反道路交通管理事件通知單所舉發之超速違規事實固不爭執
    ，並有前揭舉發通知單三份及違規採證相片四幀在卷可稽，
    故受處分人所有之Ｈ九－○三五九號自小客車先後於民國九
    十年六月二十五日九時五十七分許，在國道一號公路三十二
    公里南向處，及九十年十二月二十二日十時五十二分許，在
    臺中市太原五號橋，及九十二年三月六日九時四分許，在臺
    中市○○路○段，分別有行車速度超過規定之最高時速之交
    通違規事實，已堪認定。然前揭舉發通知單經受處分人以未
    合法送達為由提出第一次異議後，因送達已逾六個月郵局查
    詢之期限，原處分機關遂同意撤銷原中監違字第裁六○─Ｚ
    Ａ0000000號、六○─Ｇ00000000及六○─
    Ｇ00000000號高額之裁決書，並重新送達前揭舉發
    違反道路交通管理事件通知單影本及違規採證照片正本等情
    ，有交通部公路總局臺中區監理所九十四年七月十九日中監
    自字第○九四○○五四一二一號函、九十四年七月十五日中
    監自字第○九四○○五四八九六號函及九十四年七月十九日
    郵局掛號郵件收件回執等附卷可查，則原處分機關既已重新
    送達舉發違反道路交通管理事件通知單影本及違規採證照片
    正本，受處分人仍未依規定辦理結案。從而，原處分機關交
    通部公路總局臺中區監理所在受處分人未依指定之日期到案
    之情形下，於九十四年八月五日製開中監違字第裁六○─Ｚ
    Ａ0000000－0、Ｇ00000000－一、Ｇ00
    000000－0號裁決書，分別裁處罰鍰四千元、一千七
    百元及一千九百元，並無不當。本件異議為無理由，應予駁
    回。
四、據上論斷，應依道路交通管理處罰條例第八十七條第二項、
    道路交通案件處理辦法第十九條，裁定如主文。
中    華    民    國    95    年    1     月    25    日
                  交通法庭  法  官  高文崇
以上正本證明與原本無異。
如不服本裁定，應於送達後五日內，向本院提出抗告狀。
                            書記官  林淑慧
中    華    民    國    95    年    1    月  27      日


司法院資訊處製作；財團法人民間司法改革基金會備份。
